ACORDAO-COMPLETO-2370657

ACÓRDÃO DE RELAÇÃO

ACÓRDÃO DE RELAÇÃO 10000/2019 ATA 34/2019 - PRIMEIRA CÂMARA

Acórdão 10000/2019-TCU-Primeira Câmara
	Os Ministros do Tribunal de Contas da União ACORDAM, por unanimidade, com fundamento nos arts. 1º, inciso V, e 39, inciso II, da Lei 8.443/1992, c/c os arts. 1º, inciso VIII, 143, inciso II, 259, inciso II, e 260, § 5º, do Regimento Interno/TCU e no art. 7º, inciso I, da Resolução/TCU 206/2007, em considerar prejudicada a apreciação do mérito dos atos de concessão de aposentadoria a seguir relacionados, por perda de objeto, tendo em vista o falecimento dos interessados ou o advento do termo final das condições objetivas necessárias à manutenção do benefício, de acordo com os pareceres emitidos nos autos:
1. Processo TC-Processo 011.594/2019-5 (APOSENTADORIA) 
	1.1. Interessados: Manoel Antonio Pereira Alvarez (XXX.513.410-XX) ; Maria Augusta Stefanello Rubin (XXX.165.370-XX) ; Maria Ester Maciel Weinmann (XXX.478.400-XX) ; Maria Helena da Rosa Moreira (XXX.075.850-XX) ; Maria Jussara Gomes (XXX.815.300-XX) ; Maria Leduvina Vieira Rodrigues (XXX.298.520-XX) ; Maria Marlene Pozzobon da Silva (XXX.139.960-XX) ; Maria Otilia Souto Trindade (XXX.210.260-XX) ; Maria da Graça Barros Sartori (XXX.644.210-XX) ; Maria de Lourdes Ferigolo Ravanello (XXX.147.950-XX) ; Mariara Souto Pellegrini (XXX.484.920-XX) ; Mariloy Nunes Teixeira (XXX.018.390-XX) ; Marilu Favarin Marin (XXX.680.770-XX) ; Mario Luiz de Oliveira Brum (XXX.310.290-XX) ; Mariza Seibel (XXX.222.860-XX) ; Marlene Pan (XXX.649.820-XX) ; Marlene Prates da Silva (XXX.503.820-XX) ; Marta Weber do Canto (XXX.533.090-XX) ; Mary Fenner de Souza (XXX.064.810-XX) ; Mary Fenner de Souza (XXX.064.810-XX) .
	1.2. Órgão/Entidade: Universidade Federal de Santa Maria – UFSM.
	1.3. Relator: Ministro-Substituto Marcos Bemquerer Costa.
	1.4. Representante do Ministério Público: Procurador Rodrigo Medeiros de Lima.
	1.5. Unidade Técnica: Secretaria de Fiscalização de Pessoal (Sefip) .
	1.6. Representação legal: não há.
	1.7. Determinações/Recomendações/Orientações: não há.

Primeira Câmara

Universidade Federal de Santa Maria - UFSM.

Manoel Antonio Pereira Alvarez (XXX.513.410-XX); Maria Augusta Stefanello Rubin (XXX.165.370-XX); Maria Ester Maciel Weinmann (XXX.478.400-XX); Maria Helena da Rosa Moreira (XXX.075.850-XX); Maria Jussara Gomes (XXX.815.300-XX); Maria Leduvina Vieira Rodrigues (XXX.298.520-XX); Maria Marlene Pozzobon da Silva (XXX.139.960-XX); Maria Otilia Souto Trindade (XXX.210.260-XX); Maria da Graça Barros Sartori (XXX.644.210-XX); Maria de Lourdes Ferigolo Ravanello (XXX.147.950-XX); Mariara Souto Pellegrini (XXX.484.920-XX); Mariloy Nunes Teixeira (XXX.018.390-XX); Marilu Favarin Marin (XXX.680.770-XX); Mario Luiz de Oliveira Brum (XXX.310.290-XX); Mariza Seibel (XXX.222.860-XX); Marlene Pan (XXX.649.820-XX); Marlene Prates da Silva (XXX.503.820-XX); Marta Weber do Canto (XXX.533.090-XX); Mary Fenner de Souza (XXX.064.810-XX); Mary Fenner de Souza (XXX.064.810-XX).

MARCOS BEMQUERER

não há.

Procurador Rodrigo Medeiros de Lima.

APOSENTADORIA (APOS)

Secretaria de Fiscalização de Pessoal (Sefip).